最　高　行　政　法　院　裁　定
                                     100年度裁字第2700號
上  訴  人　鄞山寺
代　表　人　練瑞銘
被 上訴 人　新北市政府稅捐稽徵處
代　表　人　許慈美
上列當事人間地價稅事件，上訴人對於中華民國100年8月25日臺
北高等行政法院100年度訴字第885號判決，提起上訴，本院裁定
如下：
　　主  文
上訴駁回。
上訴審訴訟費用由上訴人負擔。
　　理  由
一、按對於高等行政法院判決之上訴，非以其違背法令為理由，
    不得為之，行政訴訟法第242條定有明文。依同法第243條第
    1項規定，判決不適用法規或適用不當者，為違背法令；而
    判決有同條第2項所列各款情形之一者，為當然違背法令。
    是當事人對於高等行政法院判決上訴，如依行政訴訟法第24
    3條第1項規定，以高等行政法院判決有不適用法規或適用不
    當為理由時，其上訴狀或理由書應有具體之指摘，並揭示該
    法規之條項或其內容；若係成文法以外之法則，應揭示該法
    則之旨趣；倘為司法院解釋或本院之判例，則應揭示該判解
    之字號或其內容。如以行政訴訟法第243條第2項所列各款情
    形為理由時，其上訴狀或理由書，應揭示合於該條項各款之
    事實。上訴狀或理由書如未依此項方法表明，或其所表明者
    與上開法條規定不合時，即難認為已對高等行政法院判決之
    違背法令有具體之指摘，其上訴自難認為合法。
二、本件上訴人所有坐落新北市○○區○○段61、62、63地號等
    3筆土地（使用分區為古蹟保存區，下稱系爭土地），前經
    改制前臺北縣政府稅捐稽徵處（嗣由被上訴人承受業務）以
    99年5月7日北稅淡一字第0990013186號函，認系爭土地合於
    土地稅減免規則第8條第1項第9款規定，准予上訴人95年7月
    25日申請自95年起至減免原因消滅時止免徵地價稅在案。嗣
    上訴人於99年7月19日檢附行政院文化建設委員會（下稱文
    建會）99年6月8日會授資籌二字第09930039521號公告，以
    該會已將系爭土地納入鄞山寺古蹟範圍，向被上訴人所屬淡
    水分處申請依文化資產保存法第91條第1項、文化藝術獎助
    條例第29條第1項規定，退還系爭土地溢繳74年至94年之地
    價稅。經被上訴人核以系爭土地之使用受限制，合於土地稅
    減免規則第11條之3減徵30%地價稅之規定，而以99年8月19
    日北稅淡一字第0990024135號函（下稱原處分）准自84年起
    減徵30%，同意退還上訴人自84年起該部分溢繳之地價稅。
    上訴人對被上訴人未准予退還部分不服，提起訴願及行政訴
    訟均遭駁回，遂提起本件上訴。
三、上訴人對於高等行政法院判決上訴係以：依學者李乾朗於77
    年及82年分別受前臺灣省政府民政廳及前臺北縣政府委託所
    撰寫之研究報告以觀，上訴人寺廟之研究、修繕對中央與地
    方機關而言實屬盛事，隸屬於新北市政府之被上訴人顯難諉
    為不知上訴人之占地範圍，詎原審無視上訴人兼具寺廟與古
    蹟之特性，而將之分別單獨論述；復忽略文化資產保存法及
    文化藝術獎助條例之立法宗旨，認被上訴人將寺廟建築本體
    與其附連圍繞土地應分別認定而作成之原處分並無違誤，顯
    置被上訴人悖於行政程序法第8條及第9條於不問，其判決自
    屬違法等語。
四、原判決以：上訴人於95年7月25日始以系爭土地屬經內政部
    核准設立之寺廟用地範圍而申請免徵地價稅，且經被上訴人
    准自95年起免徵在案，然上訴人並未提出相關事證證明其74
    至94年間曾申請免稅，則被上訴人就該段期間未依土地稅減
    免規則第8條第1項第9款規定，免徵系爭土地地價稅，於法
    自無不合；況上訴人於74年8月19日經文建會指定為寺廟古
    蹟時，其土地範圍僅有海鷗段64、65地號，改制前臺北縣政
    府文化局以95年9月5日北文資字第0950007923號函所檢送之
    「臺北縣私有古蹟用地地號一覽表」亦同此記載，系爭土地
    係99年6月8日始經文建會指定納入國定鄞山寺古蹟範圍，則
    被上訴人就該段期間未依土地稅減免規則第8條第1項第12款
    、文化資產保存法第91條第1項及文化藝術獎助條例第29條
    第1項規定，免徵系爭土地地價稅，亦無不合，無悖於財政
    部88年1月13日台財稅第8800070251號函釋情事。又依改制
    前臺北縣政府文化局96年3月28日北文資字第0960002752號
    函，系爭土地僅係使用受限而非屬禁建土地，從而，被上訴
    人依83年10月24日增訂之土地稅減免規則第11條之3第1款及
    同規則第22條第9款規定，准自84年起減徵30%地價稅並予退
    還該部分上訴人溢繳之地價稅，其餘部分則未准所請，並無
    違誤，因之駁回上訴人之訴。上訴意旨雖以該判決違背法令
    為由，惟核其上訴理由，無非復執業經原審論斷不採之陳詞
    再予爭執，或就原審取捨證據、認定事實之職權行使，指摘
    其為不當，或係以其一己對法規之主觀見解，任意指摘原判
    決所為論斷有不適用法規或適用不當之情，並就原審已論斷
    者，泛言未論斷，或就原審所為論斷，泛言其論斷違反行政
    程序法、文化資產保存法、文化藝術獎助條例等，而未具體
    表明合於不適用法規、適用法規不當或行政訴訟法第243條
    第2項所列各款情形，難認對該判決之如何違背法令已有具
    體之指摘。且查原判決業已就原處分何以未依土地稅減免規
    則第8條第1項第9款、第12款減免地價稅；及未適用文化資
    產保存法、文化藝術獎助條例等理由詳述，難認有違行政程
    序法第8條、第9條情事，上訴人猶再為指摘，顯係主觀誤解
    法令，依首開規定及說明，應認其上訴為不合法。
五、據上論結，本件上訴為不合法。依行政訴訟法第249條第1項
    前段、第104條，民事訴訟法第95條、第78條，裁定如主文
    。
中　　華　　民　　國　　100　 年　　11　　月　　10　　日
                    最高行政法院第一庭
                        審判長法官　鍾　耀　光
                              法官　蕭  惠  芳
                              法官　鄭　小　康
                              法官　林　樹　埔
                              法官　陳　秀　

以  上  正  本  證  明  與  原  本  無  異
中　　華　　民　　國　　100　 年　　11　　月　　10　　日
　　　　　　　　　　　　　　　書記官　賀　瑞　鸞